【裁判字號】    89,上易,2736
【裁判日期】    900307
【裁判案由】    傷害等
【裁判全文】
臺灣高等法院臺中分院刑事判決                  八十九年度上易字第二七三六號
    上  訴  人
    即  被  告  乙○○
                丙○○
                庚○○
                甲○○
右上訴人等因傷害等案件，不服臺灣南投地方法院八十九年度易字第五一七號中華民
國八十九年九月八日第一審判決（起訴案號：臺灣台中地方法院檢察署八十九年度偵
字第一九六三號），提起上訴，本院判決如左：
      主  文
上訴駁回。
      事實及理由
一、本案經本院審理結果，認第一審判決認事用法及量刑均無不當，應予維持，並引
    第一審判決書記載之事實、證據及理由。（如附件）
二、被告等上訴意旨略以：(1)被告乙○○、丙○○就右揭砸車及傷害等犯罪事實坦承
    不諱，請求輕判。(2)被告庚○○、甲○○二人則均矢口否認有前開毀損事實，被
    告庚○○辯稱：其當時並未過去，而在車子裏，之後才下車勸阻，其不知乙○○
    等人下去砸車云云。被告甲○○辯稱：其與庚○○均未持物品砸車，其下車之後
    玻璃已經被敲破，其乃勸同學乙○○離去云云。
三、本院查：被告庚○○、甲○○二人，確有於右揭時地，與被告乙○○、丙○○同
    時下車，皆持器物分頭砸車之事實，業據告訴人己○○、丁○○於警訊、檢察官
    偵查及原審審理中分別指訴綦詳，核與證人楊峻欣於原審審理中證述情節相符。
    此外並有告訴人丁○○在埔里榮民醫院就診所出具之診斷證明書一紙、照片一張
    、告訴人己○○將車送修之速霸陸汽車修配廠車輛估價單、統一發票各一紙附卷
    足稽，是被告乙○○基於傷害之犯意，於前述時地毆傷告訴人丁○○，另與被告
    丙○○、庚○○、甲○○持器物擊壞告訴人己○○自用小客車之前擋風玻璃等情
    ，應無疑義。本案事證明確，被告乙○○、丙○○、庚○○、甲○○之犯行均堪
    認定，應依法論科。
四、原審因而適用刑事訴訟法第二百九十九條第一項前段，刑法第二十八條、第二百
    七十七條第一項、第三百五十四條、第三十八條第一項第二款、第四十一條，罰
    金罰鍰提高標準條例第一條前段、第二條之規定，並審酌被告等因與告訴人己○○因超車糾紛即生不悅，恃眾損壞其車，被告乙○○於告訴人丁○○出言緩頰時
    又出手加以毆打，非僅侵害告訴人之身體、財產法益，亦足影響社會秩序及安定
    ，所生之危害非輕，而犯後僅被告乙○○、丙○○坦白承認，被告庚○○、甲○○仍飾詞否認，顯無悔意等一切情狀，分別量處如原審判決主文所示之刑，且各
    諭知易科罰金之折算標準，原審認事用法核無違誤，上訴意旨猶執陳詞否認犯罪
    及指摘量刑過重，上訴為無理由，應予駁回。至被告等雖於九十年二月二十一日
    於原審法院埔里簡易庭達成和解，然斟酌：I民事和解之達成與是否為刑事緩刑
    之諭知，非當然存在必然關係。II本件案發時間為八十九年四月間，案發十個月
    後始達成連帶給付十萬元之民事賠償，且實際上告訴人僅取得三萬三千元，餘款
    分別於九十年三月二十日及同年四月二十日始到期。III被告等於夜間駕車，僅因
    超車不快即持銼刀、鋤頭柄等器械，砸毀告訴人小客車之前擋風玻璃、右前座玻
    璃及引擎蓋，並進而傷害告訴人，行事乖張，原審就傷害部分僅量刑拘役三十日
    ，毀損部分量處有期徒刑二月，均得易科罰金，參酌被告乙○○、丙○○、甲○○等素行均有不良紀錄，本院認應執行上開刑罰，以收警惕之效，爰不為緩刑之
    諭知，併此敘明。
五、被告甲○○經合法傳喚，無正當理由而不到庭，爰不待其陳述，逕行判決。
六、據上論斷，應依刑事訴訟法第三百七十三條、第三百六十八條、第三百七十一條
    ，判決如主文。
本案經檢察官戊○○到庭執行職務。
中      華      民      國    九十      年      三      月      七      日
                                臺灣高等法院臺中分院刑事第四庭
                                      審判長法  官  洪  耀  宗
                                            法  官  江  德  千
                                            法  官  劉  登  俊
右正本證明與原本無異。
不得上訴。
              書記官  吳  麗  慧
中      華      民      國    九十      年      三      月      八      日
                                                                        Ｃ


司法院資訊處製作；財團法人民間司法改革基金會備份。
